臺灣高雄地方法院刑事判決　　　　　　　　　　　　　九十三年度訴字第七八六號
　　公　訴　人　臺灣高雄地方法院檢察署檢察官
　　被　　　告　甲○○
右列被告因偽造文書等案件，經檢察官聲請簡易判決處刑（九十二年度偵字第二五五
七０號），本院認為不宜，改依通常程序審理，於準備程序進行中，被告就被訴事實
為有罪之陳述，經告知簡式審判程序之旨，並聽取當事人之意見後，本院認宜以獨任
進行簡式審判程序，而裁定進行簡式審判程序審理，判決如左：
    主  文
朱玉潔行使偽造私文書，足以生損害於他人，處有期徒刑壹拾月。
簽帳單貳紙上偽造之「邱建華」署押共貳枚沒收。
    事  實
一、朱玉潔與朱小偉（另由本院併案審理中）係兄弟，二人共同基於基於意圖為自己
    不法所有之犯意聯絡，於民國九十二年六月一日下午一時二十分許，在台南市○
    區○○路一段二四一巷六弄三五號丙○○住宅前，由朱小偉先從採光罩與該房屋
    之空隙進入前開住宅車庫後，開啟車庫鐵門使朱玉潔無故進入，二人再由窗戶進
    入該住宅屋內，徒手竊取丙○○所有之桌上型電腦二台（價值約新台幣【下同】
    八萬元）、筆記型電腦一台（價值約五萬元）、攝影機一台（價值約三萬元）、
    數位相機一台（價值約二萬元）、電子語音辭典一台（價值約九千元）、行動電
    話一支（價值約一千元）、首飾四條（價值共約十五萬八千元）、現金二萬元及
    信用卡四張（安信信用卡股份有限公司【下稱安信公司】正、附卡各一張、慶豐
    商業銀行信用卡一張、玉山商業銀行信用卡一張）得手後（竊得之物品均已變賣
    殆盡），朱玉潔復基於行使偽造文書及意圖為自己不法之所有之詐欺犯意，復於
    同日下午三時二十七分許，持前開竊得之安信信用卡（卡號000000000
    0000000），前往台南縣永康市○○○路一三二號「六甲頂加油站」，向
    前開加油站員工詐購價值五百元之汽油，並交付該信用卡予該加油站員工用以刷
    卡消費而行使，因而致該員工陷於錯誤，交付前開物品予朱玉潔，並在消費之簽
    帳單上，以複寫方式，偽造「邱建華」之簽名（均一式二聯，一聯交朱玉潔收執
    ，已滅失，另一聯交該特約商店收執），表示已收受該加油站交付之交易財物，
    並將該簽帳單其中一聯交予該加油站員工而行使，足生損害於真正持卡人丙○○
    、六甲頂加油站及發卡之安信公司之權益及信用卡管理之正確性。嗣丙○○於當
    日下午七時五十分許返家後，發現遭竊報警處理，經警在丙○○前開住處三樓房
    間木製衣櫃採得朱玉潔指紋一枚，始循線查獲上情。
二、案經丙○○訴由台南市政府警察局第一分局報告臺灣台南地方法院檢察署呈請台
    灣高等法院檢察署檢察長核轉台灣高雄地方法院檢察署檢察官偵查起訴。
    理  由
一、本件被告所犯為死刑、無期徒刑、最輕本刑為三年以上有期徒刑以外之罪，其於
    準備程序進行中，就被訴事實為有罪之陳述，經告知簡式審判程序之旨，並聽取
    當事人之意見後，本院認宜以獨任進行簡式審判程序，而裁定進行簡式審判程序
    審理，合先敘明。
二、右揭犯罪事實，業據被告朱玉潔於警、偵訊及本院審理中坦承不諱（見警卷第一
    頁至第九頁、台灣高雄地方法院檢察署九十二年度偵字第二五五七０號卷第八頁
    、本院九十三年四月二十六日審判筆錄），核與告訴人丙○○所指被竊情節相符
    （見警卷第十九至第二十二頁），並有現場照片八張（警卷第三十一頁至第三十
四頁）、現場指紋卡（警卷第三十頁）、內政部警政署刑事警察局鑑驗書（警卷
    第二十八頁、第二十九頁）、安信信用卡卡片交易明細表一紙（警卷第三十五頁
    ）、六甲頂加油站留存署名「邱建華」之簽帳單一紙（警卷第三十六頁）在卷可
    稽，足認被告自白與事實相符，堪可採信。本件事證明確，被告犯行洵堪認定。
三、核被告所為，係犯刑法第三百零六條第一項侵入住居罪、第三百二十條第一項竊
    盜罪、第二百十六條、第二百十條行使偽造私文書罪及第三百三十九條第一項詐
    欺取財罪。被告於信用卡簽帳單上偽造「邱建華」署名之行為，係偽造私文書之
    階段行為，而其偽造私文書之低度行為又為行使之高度行為所吸收，均不另論罪
    。被告於刷卡消費時，以複寫方式，同時偽造持卡人存根聯及特約商店存根聯二
    張，係單一行為。被告朱玉潔與共同被告朱小偉二人，就前開侵入住居及竊盜犯
    行之實施，互有犯意聯絡及行為分擔，為共同正犯。又其所犯侵入住居竊盜罪、
    行使偽造私文書罪與詐欺取財罪、詐欺得利罪間，均有方法目的之牽連犯關係，
    應從一重之行使偽造私文書罪處斷。爰審酌被告適值青壯之年，不思以正當方式
    獲取財物，前有多次竊盜前科（均未構成累犯），有臺灣高等法院被告全國前案
    紀錄表一份在卷可稽，仍不知悔悟，竟竊取他人財物，並持他人之信用卡消費，
    擾亂金融秩序，並損害他人財產法益甚鉅，惟念犯後坦承犯行，態度尚佳等一切
    情狀，量處如主文所示之刑。偽造之署名「邱建華」簽帳單，其中一聯已交由各
    該特約商店收執，非被告所有，另一聯則由被告自行收執，然該簽帳單既係偽造
    ，被告行使後自已丟棄而不存在，爰均不予宣告沒收。惟其上偽造之「邱建華」
    署押共二枚，應依刑法第二百十九條之規定，宣告沒收。
據上論斷，應依刑事訴訟法第四百五十二條、第二百七十三條之一第一項、第二百九
十九條第一項前段、刑法第二十八條、第三百零六條第一項、第三百二十條第一項、
、第二百十六條、第二百十條、第三百三十九條第一項、第五十五條、第四十一條第
一項、第二百十九條，罰金罰鍰提高標準條例第一條前段，判決如主文。
本案經檢察官乙○○到庭執行職務。
中      華      民      國      九十三      年    四    月     三十     日
                                  臺灣高雄地方法院刑事庭
                                      法  官  胡  宜  如
右正本證明與原本無異。
如不服本判決，應於判決送達後十日內，向本院提出上訴狀。
                                      書記官  蘇  溪  林
中      華      民      國      九十三      年    四    月     三十     日
附錄本判決論罪科刑法條全文：
中華民國刑法第二百十條
偽造、變造私文書，足以生損害於公眾或他人者，處五年以下有期徒刑。
中華民國刑法第二百一十六條
行使第二百十條至第二百十五條之文書者，依偽造、變造文書或登載不實事項或使登
載不實事項之規定處斷。
中華民國刑法第三百零六條
無故侵入他人住宅、建築物或附連圍繞之土地或船艦者，處一年以下有期徒刑、拘役
或三百元以下罰金。
無故隱匿其內，或受退去之要求而仍留滯者，亦同。
中華民國刑法第三百二十條
意圖為自己或第三人不法之所有，而竊取他人之動產者，為竊盜罪，處五年以下有期
徒刑、拘役或五百元以下罰金。
意圖為自己或第三人不法之利益，而竊佔他人之不動產者，依前項之規定處斷。
前二項之未遂犯罰之。
中華民國刑法第三百三十九條
意圖為自己或第三人不法之所有，以詐術使人將本人或第三人之物交付者，處五年以
下有期徒刑、拘役或科或併科一千元以下罰金。
以前項方法得財產上不法之利益或使第三人得之者，亦同。
前二項之未遂犯罰之。
